臺灣臺北地方法院刑事判決
110年度審訴字第1945號
公  訴  人  臺灣臺北地方檢察署檢察官
被      告  潘瑜婷


            黃則睿


上列被告等因傷害等案件，經檢察官提起公訴（110年度偵字第2
2423號），本院判決如下：
    主  文
本件被訴傷害罪公訴不受理。
    理  由
一、公訴意旨如附件起訴書所載（如附件所示，所涉恐嚇罪部分
    ，由本院另行審結）。
二、告訴乃論之罪，告訴人於第一審辯論終結前得撤回其告訴，
    又告訴經撤回者，應諭知不受理之判決，刑事訴訟法第238
    條第1項、第303條第3款分別定有明文。
三、本件告訴人告訴被告二人傷害等案等件，起訴書認係觸犯刑
    法第277條第1項之傷害罪，依刑法第287條前段之規定，須
    告訴乃論。茲據告訴人均撤回告訴，依照首開說明，本件不
    經言詞辯論，逕為諭知不受理之判決。
據上論斷，應依刑事訴訟法第303條第3款、第307條判決如主文
本案經檢察官郭盈君提起公訴，檢察官邱曉華到庭執行職務。
中    華    民    國　　111 　年　 　2  　月　 25   　日
                  刑事第二十庭 審判長法　官　洪英花
　　　　　　　　　
　　　　　　　　　                   法  官  宋恩同
　　　　　　　　　
　　　　　　　　　                   法  官  謝欣宓
以上正本證明與原本無異。
如不服本判決應於收受送達後20日內向本院提出上訴書狀，並應
敘述具體理由；其未敘述上訴理由者，應於上訴期間屆滿後20日
內向本院補提理由書（均須按他造當事人之人數附繕）「切勿逕
送上級法院」。
告訴人或被害人如對於本判決不服者，應具備理由請求檢察官上
訴，其上訴期間之計算係以檢察官收受判決正本之日期為準。
因疫情而遲誤不變期間，得向法院聲請回復原狀。
                                     書記官  洪啟瑞
中    華    民    國　　111 　年　 　2  　月　 25   　日
附件： 　
臺灣臺北地方檢察署檢察官起訴書
                                    110年度偵字第22423號
　　被　　　告　潘瑜婷　女　23歲（民國00年00月00日生）
　　　　　　　　　　　　住臺北市○○區○○街0號3樓之1
　　　　　　　　　　　　國民身分證統一編號：Z000000000號
　　　　　　　　黃則睿　男　21歲（民國00年0月00日生）
　　　　　　　　　　　　住新北市○○區○○路000巷00號8樓
　　　　　　　　　　　　國民身分證統一編號：Z000000000號
上列被告等因傷害案件，已經偵查終結，認應提起公訴，茲將犯
罪事實及證據並所犯法條分敘如下：
　　　　犯罪事實
一、潘瑜婷前於民國107年間，因公共危險及違反毒品危害防制
    條例等案件，分別經臺灣臺北地方法院及臺中地方法院各判
    處有期徒刑2月及1年10月確定，合併定應執行有期徒刑1年1
    1月確定，於109年3月25日縮短刑期假釋出監，並109年12月
    1日縮刑期滿執行完畢。詎其猶不知悔改，因不滿許崴森積
    欠其債務且遭許崴森以臉書通訊軟體挑釁，竟共同基於傷害
    及恐嚇之犯意聯絡，夥同黃則睿與真實姓名年籍不詳、綽號
    「張鶴」之成年男子，於民國110年6月16日晚上10時56分許
    ，3人各持1把西瓜刀，先行在臺北市萬華區中華路2段606巷
    與水源路口等待許崴森出現，嗣於翌(17)日凌晨1時5分許，
    見許崴森與其女友王品潔出現在上址即中華路2段606巷1號
    前後，潘瑜婷、黃則睿及「張鶴」即共同持西瓜刀追砍許崴
    森，同時對其恫稱「要把你殺了」等語，使許崴森心生畏懼
    ，致生危害於安全，並受有左大腿深層裂傷（7x5公分)併肌
    肉斷裂，右上臂深層裂傷（6x3公分)併神經、肌肉斷裂及左
    肩裂傷（3x2x3公分)等傷害。
二、案經許崴森訴由臺北市政府警察局萬華分局報告偵辦。
　　　　證據並所犯法條
一、證據清單及待證事實：
編號     證據名稱     待證事實 1 被告潘瑜婷於警詢及偵訊中之供述 坦承於上開時間，找被告黃則睿、「張鶴」等2人，各持1把西瓜刀在上開地點等待告訴人許崴森，待告訴人出現即共同持刀追砍告訴人並恐嚇告訴人之事實。 2 被告黃則睿於警詢及偵訊中之供述 坦承當日有陪同被告潘瑜婷、「張 鶴」共同持西瓜刀至上址等待告訴人，告訴人出現時被告潘瑜婷即追砍告訴人之事實。 3 告訴人許崴森於警詢及偵查中之證述 於上開時間、地點遭被告2人及另1名不詳成年男子持刀追砍之事實。   4 證人張品潔於警詢中之證述 告訴人於上開時間、地點遭3人持刀追砍之事實。 5 馬偕紀念醫院110年6月18日乙種診斷證明書 告訴人受有前揭傷勢之事實。 6 臺北市○○區○○○路00號前於110年6月16日晚上10時46分許及臺北市○○區○○路0段000巷0號對面於同日晚上10時55分許之監視器錄影影像暨監視器擷取畫面5張。 被告潘瑜婷夥同被告黃則睿及「張鶴」2人，共同於110年6月16日晚上10時56分許搭乘車牌號碼000-000多元計程車至臺北市萬華區中華路2段606巷與水源路口等待告訴人之事實。   7 臺北市○○區○○路0段000號統一便利商便於110年6月16日晚上同日10時58分許之監視器錄影影像暨監視器擷取畫面2張。 被告黃則睿於案發時間、在上址案發地點旁之便利超商消費之事實。  8 臺北市○○區○○路0段000巷0號前於同年月17日凌晨1時6分許之監視器錄影影像暨監視器擷取畫面8張。 告訴人於上開時間、地點遭被告2人及「張鶴」持刀追砍之事實。 
二、核被告潘瑜婷、黃則睿所為，均係犯刑法第277條第1項傷害
    、第305條恐嚇罪嫌。被告2人恐嚇之危險行為為傷害之實害
    行為吸收，不另論罪。被告潘瑜婷、黃則睿與綽號「張鶴」
    之人就上開犯行，有犯意聯絡及分為分擔，請論以共同正犯
    。又被告潘瑜婷曾受有期徒刑之執行完畢，有本署刑案查註
    記錄表在卷可稽，其於5年以內故意再犯本件有期徒刑以上
    之罪，為累犯，請依刑法第47條第1項規定及司法院釋字第7
    75號意旨，審酌是否加重其刑。
三、至告訴暨報告意旨認被告2人另涉刑法第150條之罪嫌。然按
    刑法第150條第1項後段之適用，應以聚集實行強暴、脅迫之
    行為客觀上確已造成社會安寧秩序之危害，或致使公眾因而
    恐懼不安，且行為人主觀上亦對此行為之結果存有故意為其
    要件，臺灣士林地方法院109年度訴字第311號、臺灣臺中地
    方法院109年度訴字第2191號判決可資參照。惟觀諸卷附現
    場監視器照片，被告2人及「張鶴」與告訴人發生肢體衝突
    時，附近並無人車經過，且雙方發生肢體衝突當時，已屬深
    夜，該處亦非人車往來鼎沸之處，照片中未見有第三人往來
    或閃避等節，此有現場監視器畫面翻攝照片在卷可佐，可見
    本案被告2人與不詳年籍綽號「張鶴」之人在該處實施強暴
    ，尚未造成社會安寧秩序之危害，或達使公眾因而恐懼不安
    之程度，自無從以刑法第150條第1項後段之罪責相繩。惟此
    部分如成立犯罪，與前開起訴部分具有想像競合犯之裁判上
    一罪關係，為前開起訴效力所及，不另為不起訴處分，附此
    敘明。
四、依刑事訴訟法第251條第1項提起公訴。
　此　致
臺灣臺北地方法院
中　　華　　民　　國　 110　　年　　11　　月　　3　　 日
　　　　　　　　　　　     檢  察  官  郭盈君
本件正本證明與原本無異
中　　華　　民　　國　 110　　年　　11　　月　　22　　日
　　　　　　　　　         書　記　官  楊智琄
附錄本案所犯法條全文
中華民國刑法第277條
傷害人之身體或健康者，處 5 年以下有期徒刑、拘役或 50 萬
元以下罰金。
犯前項之罪，因而致人於死者，處無期徒刑或 7 年以上有期徒
刑；致重傷者，處 3 年以上 10 年以下有期徒刑。
中華民國刑法第305條
以加害生命、身體、自由、名譽、財產之事恐嚇他人，致生危害
於安全者，處 2 年以下有期徒刑、拘役或 9 千元以下罰金。